【裁判字號】    92,裁,435
【裁判日期】    920410
【裁判案由】    食品生管理法
【裁判全文】
最  高  行  政  法  院  裁  定                    九十二年度裁字第四三五號
    上  訴  人  乙○○
    被 上訴 人  花蓮縣政府
    代  表  人  甲○○
右當事人間因食品生管理法事件，上訴人對於中華民國九十年十二月二十八日臺北
高等行政法院九十年度訴字第二○六四號判決，提起上訴，本院裁定如左：
    主  文
上訴駁回。
上訴審訴訟費用由上訴人負擔。
    理  由
一、按對於高等行政法院判決之上訴，非以其違背法令為理由，不得為之，行政訴訟
    法第二百四十二條定有明文。同法第二百四十三條第一項規定，判決不適用法規
    或適用不當者，為違背法令；而判決有第二百四十三條第二項所列各款情形之一
    者，其判決當然違背法令。又提起上訴，應以上訴狀表明上訴理由並應添具關於
    上訴理由之必要證據，復為同法第二百四十四條第一項第四款及第二項所明定。
    準此，當事人提起上訴，如以原判決有行政訴訟法第二百四十三條第一項不適用
    法規或適用不當為理由時，其上訴狀應有具體之指摘，並揭示該法規之條項或其
    內容；如以原判決有第二百四十三條第二項所列各款情形之當然違背法令為理由
    時，其上訴狀應揭示合於該款之事實。如上訴狀未依此項方法表明，或其所表明
    者，顯與上開法條規定之情形不相合時，即難認為已對原判決之違背法令有具體
    之指摘，其上訴自難認為合法。
二、本件上訴意旨略以：上訴人曾電詢花蓮玉溪農會總幹事陳宜雄，告知金針花含苞
    或開花者都一樣，只要體質不合，吃多了都會嘔吐、腹瀉，與鮮乳一樣，體質不
    合，就會腹瀉。於民國八十九年八月二十日晚上，衛生局人員在廚餘鐵桶內取起
    剩菜化驗，結果有仙人掌桿菌。然廚餘桶內，本來就有中午留下之殘物湯水，到
    晚上會發酵，晚餐廚餘倒入桶內，再取出化驗，當然有桿菌現象。衛生局人員稱
    客人吃了魚肉、雞、海參、白飯，造成中毒，然當晚有一桌吃素，沒人吃魚肉等
    ，為何中毒四人？上訴人強調是金針花惹的禍，卻不被採信。原審辯論中被上訴
    人又改口，如係因金針花所致，亦違反食品衛生管理法第十一條第二款規定，不
    得免責。但金針花乃被上訴人所屬農業局推廣之農業，上訴人為餐飲業者，配合
    使用卻有罪，實難令人甘服等語。經核上開理由，業經原審詳為審酌予以論駁，
    上訴人復就原審取捨證據、認定事實之職權行使，任意指摘原判決不當，而對原
    判決究有如何違背法令情事，並未具體表明，揆之首揭規定，其上訴即非合法，
    應予駁回。
三、依行政訴訟法第二百四十九條第一項前段、第一百零四條、民事訴訟法第九十五
    條、第七十八條，裁定如主文。
中    華    民    國    九十二      年      四        月      十        日
                    最 高 行 政 法 院  第 四 庭
                                審 判 長 法  官      廖  政  雄
                                         法  官      趙  永  康
                                         法  官      林  清  祥
                                         法  官      鍾  耀  光
                                         法  官      姜  仁  脩
右  正  本  證  明  與  原  本  無  異
                                         法院書記官  蘇  金  全
中    華    民    國    九十二      年      四        月      十        日


司法院資訊處製作；財團法人民間司法改革基金會備份。
